---
title: "CSGO Market Study"
author: "Pablo Santana Acosta, Óscar González Pérez, Luis Wandelmer Peña"
date: "`r Sys.Date()`"
output: powerpoint_presentation
---

```{r setup, include=FALSE}
knitr::opts_chunk$set(echo = FALSE)
```

## Tabla de probabilidades de items
Cada item de cualquier caja pertenece a una de las siguientes categorías:
```{r}
probs <- data.frame(category=c("Mil-Spec", "Restricted", "Classified", "Covert", "Special Item"), prob=c(0.79923, 0.15985, 0.03197, 0.00639, 0.00256))

probs
```

## Probabilidad de StatTrak
Usamos la distribución uniforme con el metodo *runif* que genera valores aleatorios entre un mínimo y máximo. Cada arma tiene una probabilidad del 10% de tener StatTrak:
```{r, echo=T, eval=F}
runif(1) < 0.10 # Genera un valor aleatorio entre 0 y 1 (primer argumento es el número de valores a generar, NO las cotas)
```

## Probabilidad de desgaste
Se decide mediante la formula:
$$Wear = Min + (Random \times (Max - Min))$$

- Min: Mínimo desgaste del arma
- Max: Máximo desgaste del arma
- Random: Número aleatorio entre 0 y 1

## Probabilidad de desgaste
Clasificación del desgaste en función del desgaste calculado:
```{r}
wear <- list(
  names = c("Factory New", "Minimal Wear", "Field-Tested", "Well-Worn", "Battle-Scarred"),
  breaks = c(0.00, 0.07, 0.15, 0.38, 0.45, 1.00)
)

data.frame(wear$names, lower = c(0.00, 0.07, 0.15, 0.38, 0.45),
           upper = c(0.07, 0.15, 0.38, 0.45, 1.00))
```

## Rentabilidad del Fracture Case
```{r, message=F, warning=F}
library(tidyverse)
library(dplyr)
library(tidyr)
library(purrr)
library(ggplot2)
library(lubridate)
data_month <- readRDS("./out/data_monthly.rds")
df_long_filtered <- data_month %>%
  pivot_longer(
    cols = -nombre,
    names_to = "fecha",
    values_to = "valor"
  ) %>% 
  mutate(
    precio = map_dbl(valor, function(x) {
      if (is.null(x)) return(NA_real_)
      as.numeric(x["precio"])
    }),
    oferta = map_dbl(valor, function(x) {
      if (is.null(x)) return(NA_real_)
      as.numeric(x["oferta"])
    })
  )
```

```{r}
fracture_weapons <- c("Negev | Ultralight",
                      "P2000 | Gnarled",
                      "SG 553 | Ol' Rusty",
                      "SSG 08 | Mainframe 001",
                      "P250 | Cassette",
                      "P90 | Freight",
                      "PP-Bizon | Runic",
                      "MAG-7 | Monster Call",
                      "Tec-9 | Brother",
                      "MAC-10 | Allure",
                      "Galil AR | Connexion",
                      "MP5-SD | Kitbash",
                      "M4A4 | Tooth Fairy",
                      "Glock-18 | Vogue",
                      "XM1014 | Entombed",
                      "Desert Eagle | Printstream",
                      "AK-47 | Legion of Anubis",
                      "Special Item")

rarity <- c(7, 5, 3, 2, 1) # Cuantos items de la caja pertenecen a cada categoría (los 7 primeros a Mil-Spec, los siguientes 5 a Restricted, y así sucesivamente).

fracture_case <- data.frame(weapons=fracture_weapons, probs=rep(probs$prob/rarity, rarity))
```

```{r}
fracture_case$min_wear = c(0.00, 0.00, 0.00, 0.00, 0.00, 0.00, 0.00, 0.00, 0.00, 0.00, 
                           0.00, 0.00, 0.00, 0.00, 0.00, 0.00, 0.00, 0.00) # los desgastes minimos de las armas

fracture_case$max_wear = c(0.78, 1.00, 1.00, 1.00, 0.60, 1.00, 1.00, 1.00, 1.00, 1.00, 
                           0.80, 0.80, 0.73, 0.75, 0.50, 0.80, 0.70, 1.00) # los desgastes
```

```{r}
gamble <- function(n_items, date) {
  samp <- data.frame(weapons=sample(fracture_case$weapons, n_items, replace=T, fracture_case$probs)) # Cogemos los nombres de n_items aleatoriamente
  
  samp$stat = runif(n_items) < 0.10 # Tiene StatTrak? (10% probabilidad)
  
  indexes <- match(samp$weapons, fracture_case$weapons)
  samp$wear <- cut(fracture_case$min_wear[indexes] + (runif(nrow(samp)) * (fracture_case$max_wear[indexes] - fracture_case$min_wear[indexes])), 
                   wear$breaks, 
                   wear$names) # Calculamos el desgaste del arma y clasificamos ese desgaste
  
  
  df_date <- df_long_filtered %>% filter(fecha == date) # Cogemos los precios de un mes en particular
  
  samp$weapons <- ifelse(
    samp$weapons == "Special Item",
    
    sample((df_date %>% filter(grepl("Knife", nombre))) %>% pull(nombre), n_items), # Cogemos un cuchillo si nos ha tocado un item special.
    
    paste0(ifelse(samp$stat, "StatTrak™ ",  ""), samp$weapons, " (", samp$wear, ")")) # Construimos la string del arma con su desgaste y si tiene StatTrak.
  
  samp$price <- (df_date %>% pull(precio))[match(samp$weapons, df_date %>% pull(nombre))] # Cogemos el precio del item elegido
  
  return(samp) # Retornamos el dataframe conteniendo todos los items que hemos sacado de la caja
}
```

```{r, warning=F}
beneficios <- replicate(100, sum(gamble(10, "2023-03")$price) - 17.60 * 10) # 100 simulaciones en las que abres 10 cajas

ggplot() + geom_histogram(aes(x=beneficios[beneficios > 0], y=..density..), fill="darkgreen", bins = 60) +
  geom_histogram(aes(x=beneficios[beneficios < 0], y=-..density..), fill="darkred", bins = 60) +
  labs(title="Beneficios de abrir 10 cajas para 100 simulaciones", x="Beneficios", y="Densidad") +
  geom_hline(yintercept = 0) +
  geom_vline(xintercept = 0)
```

## Rentabilidad del Fracture Case
Beneficios de algunas simulaciones:
```{r}
head(data.frame(simulación=1:100,beneficios))
```
La mayoría de las simulaciones retornan beneficios negativos

## Rentabilidad del Fracture Case
Suma de beneficios totales de todas las simulaciones:
```{r, echo=T}
sum(beneficios)
```



